臺灣橋頭地方法院刑事裁定
                                     111年度聲字第1030號
聲  請  人  臺灣橋頭地方檢察署檢察官
受  刑  人  熊憲宗



                  （現於法務部○○○○○○○○○○○執行中）
上列聲請人因受刑人數罪併罰有二裁判以上，聲請定其應執行之
刑（111年度執聲字第722號），本院裁定如下：
    主  文
熊憲宗所犯如附表所示之罪，所處如附表所示之刑，應執行拘役
壹佰貳拾日，如易科罰金，以新臺幣壹仟元折算壹日。
    理  由
一、聲請意旨略以：受刑人熊憲宗因竊盜等11罪，先後經判決確
    定如附表，應依刑法第50條、第53條及第51條第6款，定其
    應執行之刑，爰依刑事訴訟法第477條第1項聲請裁定等語。
二、按裁判確定前犯數罪者，併合處罰之；數罪併罰，有二裁判
    以上者，依第51條之規定，定其應執行之刑；數罪併罰，宣
    告多數拘役者，於各刑中之最長期以上，各刑合併之刑期以
    下，定其刑期，但不得逾120日，刑法第50條第1項前段、第
    53條、第51條第6款分別定有明文。再按，同一被告所犯數
    罪倘均為最早判決確定日前所犯者，即合乎定應執行刑之要
    件，與各罪是否已執行完畢無關。縱其中一罪已先執行完畢
    ，亦不影響檢察官得就各罪聲請合併定其應執行刑（最高法
    院104年度台抗字第406號裁定要旨參照）。另數罪併罰，應
    依分別宣告其罪之刑為基礎，定其應執行刑，此觀刑法第51
    條規定自明，故一裁判宣告數罪之刑，雖曾經定其執行刑，
    但如再與其他裁判宣告之刑定其執行刑時，前定之執行刑當
    然失效，仍應以其各罪宣告之刑為基礎，定其應執行刑。至
    法律上屬於自由裁量事項，尚非概無法律性之拘束，在法律
    上有其外部界限及內部界限。前者法律之具體規定，使法院
    得以具體選擇為適當裁判，此為自由裁量之外部界限。後者
    法院為自由裁量時，應考量法律之目的，法律秩序之理念所
    在，此為自由裁量之內部界限。法院為裁判時，二者均不得
    有所踰越。在數罪併罰而有二裁判以上，應定其應執行刑之
    案件，法院所為刑之酌定，固屬自由裁量事項，然對於法律
    之內、外部界限，仍均應受其拘束（最高法院91年度台非字
    第32號、92年度台非字第187號判決意旨參照）。
三、查受刑人所犯如附表所示之罪，業經臺灣臺中地方法院（下
    稱臺中地院）、臺灣高雄地方法院（下稱高雄地院）及本院
    先後判處如附表所示之刑，並於如附表所示之日期分別確定
    在案，有臺灣高等法院被告前案紀錄表及各該刑事判決各1
    份在卷可稽。茲檢察官聲請定其應執行刑，本院審核受刑人
    所犯如附表所示之罪，均係於附表編號1所示判決確定日期
    前為之，從而，檢察官向犯罪事實最後判決之法院即本院聲
    請定其應執行之刑，本院審核認為正當，應予准許。又查受
    刑人所犯如附表編號1至9所示之罪，前經高雄地院以111年
    度聲字第996號裁定定應執行拘役120日確定；編號10、11所
    示之罪，前經本院以111年度簡字第882號判決定應執行拘役
    60日確定，有前開臺灣高等法院被告前案紀錄表及各該刑事
    裁判各1份在卷可憑，參照前揭說明，受刑人既有如附表所
    示之罪應定其應執行之刑，則上開所定應執行之刑即當然失
    效，本院自可更定如附表所示之罪應執行之刑。而本院定其
    應執行之刑不得重於上開所定應執行之刑之總合（即拘役18
    0日），且依刑法第51條第6款之規定，不得逾120日，復衡
    酌受刑人所犯如附表所示各罪之犯罪類型、侵害法益、行為
    態樣、手段、動機，暨整體犯罪非難評價、實現整體刑法目
    的、刑罰經濟功能、對被告施以矯正之必要性等情綜合判斷
    ，爰就受刑人所犯如附表所示之罪，定其應執行之刑如主文
    所示，並諭知易科罰金之折算標準。至受刑人所犯如附表編
    號1所示之罪，業已執行完畢，有上開臺灣高等法院被告前
    案紀錄表1份在卷可查，應由檢察官於指揮執行時扣除之，
    附此敘明。
據上論斷，應依刑事訴訟法第477條第1項，刑法第50條第1項前
段、第53條、第51條第6款、第41條第1項前段，裁定如主文。
中　　華　　民　　國　　111 　年　　9　　月　　30 　　日
                  刑事第一庭    法　官  陳狄建
以上正本證明與原本無異。
如不服本裁定，應於送達後5日內，向本院提出抗告狀。
中　　華　　民　　國　　111 　年　　10　　月　　5 　　日
                                書記官 吳雅琪
附表：
編   號            1           2           3 罪   名  侵占 竊盜 竊盜 宣告刑  拘役50日 拘役45日 拘役25日 犯   罪 日   期  108年6月22日 110年6月27日 110年7月19日 最後事實審 法院 臺中地院 臺灣橋頭地方法院 高雄地院  案號 110年度中簡字第1558號 110年度簡字第1620號 110年度簡字第3572號  判決 日期 110年7月23日 110年11月4日 110年12月27日 確定判決 法院 臺中地院 臺灣橋頭地方法院 高雄地院  案號 110年度中簡字第1558號 110年度簡字第1620號 110年度簡字第3572號  判決確定日期 110年11月16日 110年12月9日 111年3月17日 是否為得易科罰金之案件  是 是 是 備   註  臺灣臺中地方檢察署 110年度執字第13352號 （已執畢） 臺灣橋頭地方檢察署 111年度執字第68號 臺灣高雄地方檢察署 110年度執字第2675號   編號1至9所示之罪應執行拘役120日。   

編   號            4           5           6 罪   名  竊盜 竊盜 竊盜 宣告刑  拘役40日 拘役40日 拘役50日 犯  罪日   期  110年9月10日 110年9月3日 110年9月8日 最後事實審 法院 高雄地院 高雄地院 高雄地院  案號 110年度簡字第3823號 110年度簡字第3329號 110年度簡字第3329號  判決 日期 111年1月18日 111年1月20日 111年1月20日 確定判決 法院 高雄地院 高雄地院 高雄地院  案號 110年度簡字第3823號 110年度簡字第3329號 110年度簡字第3329號  判決確定日期 111年3月2日 111年3月2日 111年3月2日 是否為得易科罰金之案件  是 是 是 備   註  臺灣高雄地方檢察署 111年度執字第2672號 臺灣高雄地方檢察署 111年度執字第2659號 臺灣高雄地方檢察署 111年度執字第2659號   編號1至9所示之罪應執行拘役120日。   

編   號            7           8           9 罪   名  竊盜 竊盜 竊盜 宣告刑  拘役10日 拘役20日 拘役55日 犯  罪日   期  110年7月20日 110年7月17日 110年9月3日 （檢察官聲請書誤載為111年9月3日） 最後事實審 法院 高雄地院 高雄地院 高雄地院  案號 111年度簡字第167號 111年度簡字第29號 111年度簡字第29號  判決 日期 111年2月22日 111年3月31日 111年3月31日 確定判決 法院 高雄地院 高雄地院 高雄地院  案號 111年度簡字第167號 111年度簡字第29號 111年度簡字第29號  判決確定日期 111年3月30日 111年5月11日 111年5月11日 是否為得易科罰金之案件  是 是 是 備   註  臺灣高雄地方檢察署 111年度執字第2662號 臺灣高雄地方檢察署 111年度執字第3834號 臺灣高雄地方檢察署 111年度執字第3834號   編號1至9所示之罪應執行拘役120日。   

編   號           10           11 （以下空白） 罪   名  竊盜 竊盜  宣告刑  拘役50日 拘役20日  犯  罪日   期  110年8月15日 （檢察官聲請書誤載為111年8月15日） 110年9月13日  最後事實審 法院 臺灣橋頭地方法院 臺灣橋頭地方法院   案號 111年度簡字第882號 111年度簡字第882號   判決 日期 111年6月30日 111年6月30日  確定判決 法院 臺灣橋頭地方法院 臺灣橋頭地方法院   案號 111年度簡字第882號 111年度簡字第882號   判決確定日期 111年8月10日 111年8月10日  是否為得易科罰金之案件  是 是  備   註  臺灣橋頭地方檢察署 111年度執字第3892號 臺灣橋頭地方檢察署 111年度執字第3892號    編號10、11所示之罪應執行拘役60日。